臺灣新竹地方法院刑事判決　　　　　　　　　　　　　　九十年度訴字第六七六號
　　公　訴　人　臺灣新竹地方法院檢察署檢察官
　　被　　　告　丁○○
　　選任辯護人　吳聖欽
　　被　　　告　甲○○
　　　　　　　　戊○○
　　右二人共同
　　選任辯護人　王勝和
右列被告等因竊盜等案件，經檢察官提起公訴（九十年度偵字第六二０六號），本院
判決如左：
    主  文
丁○○共同以犯竊盜罪為常業，處有期徒刑參年捌月，扣案之螺絲起子工具組壹組、
一字型螺絲起子貳把、小型手電筒貳支、綠色ＳＡＧＥＭ行動電話壹支、紫色ＭＯＴ
ＯＲＯＬＡ行動電話壹支、扳手壹支、小型挫刀壹支、鑰匙壹支、鐵勾壹支及帳號0
0000000000000號台新國際商業銀行金融提款卡壹張，均沒收。
甲○○共同以犯竊盜罪為常業，處有期徒刑參年捌月，扣案之螺絲起子工具組壹組、
一字型螺絲起子貳把、小型手電筒貳支、綠色ＳＡＧＥＭ行動電話壹支、紫色ＭＯＴ
ＯＲＯＬＡ行動電話壹支、扳手壹支、小型挫刀壹支、鑰匙壹支、鐵勾壹支及帳號0
0000000000000號台新國際商業銀行金融提款卡壹張，均沒收。
戊○○共同以犯竊盜罪為常業，處有期徒刑參年貳月，扣案之螺絲起子工具組壹組、
一字型螺絲起子貳把、小型手電筒貳支、綠色ＳＡＧＥＭ行動電話壹支、紫色ＭＯＴ
ＯＲＯＬＡ行動電話壹支、扳手壹支、小型挫刀壹支、鑰匙壹支、鐵勾壹支及帳號0
0000000000000號台新國際商業銀行金融提款卡壹張，均沒收。
    事  實
一、丁○○、甲○○及戊○○三人於民國九十年五月底至同年十月二十日間均無正當
    職業。丁○○、甲○○因經濟狀況不佳，竟共同基於意圖為自己不法之所有，並
    以竊盜為常業之犯意聯絡，先由丁○○與甲○○共同基於故買贓物之犯意聯絡，
    分別於九十年五月底及六月中旬，推由丁○○出資依聯合報上所刊登之分類廣告
    ，以新臺幣（下同）一萬元及八千元（起訴書誤載為六千元）之代價，向姓名不
    詳之成年男子二名各購買來路不明之以偽冒「劉福裾」、「己○○」二人名義在
    台新國際商業銀行所開立帳號「00000000000000」、「0000
    0000000000」活期存款戶之金融提款卡各一張後，再選定豐田牌ＴＥ
    ＲＣＥＬ型號一五００ｃｃ與一三００ｃｃ之車款，於如附表編號一至編號六所
    示之時間，由丁○○、甲○○二人共同持丁○○所有、客觀上足以危害人身安全
    可作為兇器使用之螺絲起子、一字型螺絲起子、小型手電筒、鐵製扳手、小型挫
    刀、鐵勾等工具以及丁○○所有之鑰匙，在附表編號一至編號六所示之地點，以
    其中一人持前述工具下手、另一人負責把風之方式，竊取如附表編號一至編號六
    所示洪慧文等人所有或管領下之豐田牌ＴＥＲＣＥＬ自用小客車。得手後丁○○
    、甲○○即將竊得之自用小客車開往距失竊現場約十五分鐘路程處暫時停放，如
    果所竊之自用小客車上留有被害人之聯絡資料，渠二人即以共有之000000
    0000號行動電話（ＳＩＭ卡均附於綠色ＳＡＧＥＭ行動電話機內或紫色ＭＯ
    ＴＯＲＯＬＡ行動電話機內使用）聯絡被害人，要求匯款五萬元不等之金額至前
    述人頭帳戶內，用以回贖被竊之自用小客車，並於電話中稱：如不交付金錢則將
    車子解體或棄置，以此脅迫方式恐嚇前述被害人，使之心生畏懼而交付雙方討價
    還價後談妥各如附表編號一至編號六所示之金額；倘被竊之自用小客車上未留有
    被害人之聯絡資料，丁○○及甲○○則以載有「要車子打0000000000
    於四五六七點打」之紙條留置於竊車現場，作為失主聯絡渠等之資料，待失主聯
    絡後，同以前開方式向被害人要求匯款至人頭帳戶內回贖被竊之自用小客車，且
    亦稱：如不交付金錢則將車子解體或棄置，恐嚇被害人使之心生畏懼而交付如附
    表編號一至編號六所示之金額，另丁○○、甲○○取得上開贖車款後，即將購買
    前開金融卡甲○○應分擔之數額先予扣除，餘額則二人均分。九十年八月起至同
    年十月二十日止，戊○○明知丁○○、甲○○二人以前述方式犯案，因家中亟需
    用錢，仍共同基於常業竊盜之犯意聯絡與行為分擔，由其三人於附表編號七、八
    、九、十、十四、十五及編號十九至編號二十四所示之時間、地點，持上開竊車
    工具，由其中一人下手、另二人負責把風之方式，結夥行竊各如上開附表編號所
    示之豐田牌ＴＥＲＣＥＬ自用小客車，並向如附表編號七、八、九、十、十四、
    十五、二十、二十一號所示之被害人漆書萍等人，以同前恐嚇取財之方式要求交
    付各如該附表編號所示之贖車款，藉以達到竊車勒款之目的，所得之款項則由三
    人平分，戊○○、丁○○並分別負責保管前揭帳號「000000000000
    00」、「00000000000000」之金融卡。又自九十年九月十九日
    起至同年十月十三日止，丁○○、甲○○承前常業竊盜之犯意聯絡，於附表編號
    十一、十二、十三、十六、十七、十八所示之時間、地點，一人持前述工具下手
    、一人把風，以如附表各該編號所示之方法，竊取如附表各該編號所示之豐田牌
    ＴＥＲＣＥＬ自用小客車，並均向附表各該編號所示之被害人以同前恐嚇取財之
    方式施以恐嚇言語，並獲得各如該附表編號所示之贖車款，戊○○則因竊車地點
    距其台中住處過遠之關係而未參與此六次竊車暨恐嚇取財之行為。迨九十年十月
    二十日凌晨三時三十分許，丁○○、甲○○、戊○○三人於竊得如附表編號二十
    四所示乙○○所有之自用小客車，並將之停置於新竹市○道○路仁愛社區○○○○路旁後，旋於公道五路、水利路口為警當場查獲，並扣得作案用之工具螺絲起
    子工具組一組、一字型螺絲起子二把、小型手電筒二支、綠色ＳＡＧＥＭ行動電
    話一支、紫色ＭＯＴＯＲＯＬＡ行動電話一支、扳手一支、小型挫刀一支、鑰匙
    一支、鐵勾一支及帳號00000000000000號台新國際商業銀行金融
    提款卡一張，並再依丁○○、甲○○、戊○○三人之供述，先後起獲如附表編號
    十九至編號二十四所示失竊之自小客車。
二、案經新竹市警察局第二分局報請台灣新竹地方法院檢察署檢察官偵查起訴。
    理  由
一、右揭事實，業據被告丁○○、甲○○、戊○○三人於警訊、偵查及本院審理時坦
    認不諱，核與如附表編號一號至二十四所示被害人洪慧文等人指述，及前述被偽
    開台新國際商業銀行「00000000000000」號活期存款帳戶名義人
    劉福於警訊中指證被害之情節相符，並有扣案之螺絲起子工具組一組、一字型
    螺絲起子二把、小型手電筒二支、綠色ＳＡＧＥＭ行動電話一支、紫色ＭＯＴＯ
    ＲＯＬＡ行動電話一支、板手一支、小型挫刀一支、鑰匙一支、鐵勾一支、帳號
    00000000000000號台新國際商業銀行金融提款卡一張可佐，復有
    被偽冒「己○○」名義開立之台新國際商業銀行「0000000000000
    0」號活期存款帳戶查證報告一份附卷足稽，另有被害人蔡碧娟提出並經被告坦
    認由渠等留存於竊車現場供被害人與之聯絡之紙條一張，以及偽以「劉福裾」、
    「己○○」二人名義開設之台新國際商業銀行帳號「000000000000
    00」、「00000000000000」活期存款帳戶ＡＴＭ跨行歷史交易
    明細查詢表二件在卷可憑，是以被告三人之自白，堪信與事實相符。本案事證明
    確，被告三人犯嫌均堪認定，應予依法論科。
二、按刑法上之常業犯，乃以同一犯罪行為之意思反覆為之，且恃以為生為要件（最
    高法院八十二年台上字第三四二號判決參照）；刑法第三百四十六條第一項之恐
    嚇取財罪，所謂恐嚇，指凡一切言語舉動足以使他人生畏怖心均屬之，而該言語
    、舉動是否足以使他人生畏怖心，應依社會一般觀念衡量之，不以被害人是否已
    心生畏懼為準（最高法院八十四年台上字第八一三號判決參照）。經查，被告甲○○、戊○○為上述竊盜行為時均無正當職業，分據渠等於偵查中陳稱在卷（見
    偵查卷第四六業反面、第四七頁），被告丁○○雖辯稱其在台中自家鐵工廠幫忙
    ，然由卷附日曆互核上述竊盜時間可知，渠等竊盜時日大多均係週一至週五，且
    衡諸被告三人竊盜地點遍及台中、高雄、雲林、彰化、台南、新竹、苗栗等地，
    足堪認定被告丁○○縱使在自家鐵工廠工作，工作之時間亦甚為短暫，且被告丁○○、甲○○自九十年五月三十一日至同年十月二十日止，未及五個月之短暫期
    間內，竊車次數共二十四起，被害人因此交付之款項達四十七萬二七元，被告戊○○自同年九月七日起至十月二十日止，未及二個月參與之竊車次數亦有十二次
    之多，三人之犯案次數甚夥、所得不菲等情觀之，顯均有反覆實施此犯行之意思
    ，且均恃以為生無疑。且渠等竊取被害人之車輛後要求贖車，客觀上一般人均恐
    愛車遭毀棄，而生畏怖心並付贖取車。是以，核被告丁○○、甲○○就附表編號
    一至編號二十四所示之犯行，被告戊○○就附表編號七、八、九、十、十四、十
    五及編號十九至編號二十四所示之犯行，均係犯刑法第三百二十二條之常業竊盜
    罪；被告丁○○、甲○○就附表編號一至編號十八所示之犯行，被告戊○○就附
    表編號七、八、九、十、十四、十五所示之犯行，均係犯刑法第三百四十六條第
    一項之恐嚇取財既遂罪；被告丁○○、甲○○、戊○○就附表編號二十、二十一
    所示之犯行，則均係犯刑法第三百四十六條第三項之恐嚇取財未遂罪。被告三人
    間，就上述常業竊盜、恐嚇取財犯行，皆有犯意之聯絡與行為之分擔，均為共同
    正犯。被告三人多次恐嚇取財犯行，均時間緊接，方法相同，觸犯構成要件相同
    之罪名，均應依連續犯規定論以較重之恐嚇取財既遂一罪，並依法加重其刑。被
    告三人竊盜之目的即在於取得贖車款，所犯常業竊盜罪與恐嚇取財既遂罪間，有
    方法結果之牽連關係，應從一重之常業竊盜罪論處。又被告丁○○、甲○○就購
    買來路不明之前述台新國際商業銀行金融提款卡二張部分，核係犯刑法第三百四
    十九條第二項故買贓物罪嫌，其二人間此故買贓物犯行，亦有犯意之聯絡與行為
    之分擔，均為共同正犯；惟被告丁○○、甲○○故買贓物之目的即在於供後續竊
    車取贖之用，與前開所犯常業竊盜罪間，同有方法結果之牽連關係，應從一重之
    常業竊盜罪論處。爰審酌被告三人皆因經濟狀況不佳起意犯案，犯行次數甚夥，
    犯案之手法繁複，屬有計劃性、組織性之犯罪，對社會之安寧秩序及個人之財產
    安全影響甚巨，而被告三人均年富力強，卻不思循正途獲取金錢，惟犯後皆坦認
    犯行已有悔意，復均無刑事前科紀錄，有台灣高等法院被告渠國前案紀錄表三紙
    可參，尚難認有諭知強制工作以資矯正之必要等一切情狀，分別量處如主文所示
    之刑。
三、公訴意旨認被告戊○○亦參與附表編號六、十一、十二、十三、十六、十七、十
    八等行為，且被告三人另涉犯其他二十餘件竊盜、恐嚇取財犯行部分。經查，附
    表編號六、十一、十二、十三、十六、十七、十八等行為，訊之被告戊○○否認
    參與，被告丁○○、甲○○亦供稱此揭犯行被告戊○○確因距離因素而未加入；
    其次，被告三人固亦坦承另涉犯本件以外其他二十餘件竊盜暨恐嚇取財犯行，然
    除渠等之自白以外，尚無其他證據得以佐證，迄本件辯論終結時，其他案件被害
    人之被害資料因警局並未查證移送，故公訴人亦未成案，遑論送本件併案辦理，
    亦有公務電話紀錄一紙可按。是以，此揭公訴人所指之犯行，均屬不能證明，惟
    公訴意旨認此部份與前揭有罪部分有包括上一罪之關係，爰不另為無罪之諭知，
    附此敘明。
四、扣案之螺絲起子工具組一組、一字型螺絲起子二把、小型手電筒二支、綠色ＳＡ
    ＧＥＭ行動電話一支、紫色ＭＯＴＯＲＯＬＡ行動電話一支、扳手一支、小型挫
    刀一支、鑰匙一支、鐵勾一支及帳號00000000000000號台新國際
    商業銀行金融提款卡一張，均係供被告犯本罪所用之物，且均係被告丁○○所有
    或被告丁○○、甲○○共有之物，均應依刑法第三十八條第二項沒收。又帳號0
    0000000000000台新國際商業銀行金融提款卡一張，未據扣案，且
    被告丁○○亦供稱於查獲時已趁隙丟棄，為免將來執行之困難，爰不予宣告沒收
    。
據上論斷，應依刑事訴訟法第二百九十九條第一項前段，刑法第二十八條、第三百二
十二條、第三百四十六條第一項、第三百四十九條第一項、第五十五條、第三十八條
第一項第二款，罰金罰鍰提高標準條例第一條前段，判決如主文。
本案經檢察官林鳳師到庭執行職務。
中      華      民      國      九十一      年    二    月    二十二    日
                                臺灣新竹地方法院刑事第一庭
                                    法  官  李  珮  瑜
右正本證明與原本無異。
如不服本判決，應於判決送達後十日內向本院提出上訴狀（應附繕本），上訴於臺灣
高等法院。
                                    書記官  龔  紀  亞
中      華      民      國      九十一      年    二    月    二十二    日
  附表
┌─┬────┬────────┬──────────┬───┬────┐
│編│時間（九│地點            │方法                │被害人│備註    │
│號│十年）  │                │                    │及交付│        │
│  │        │                │                    │之款項│        │
├─┼────┼────────┼──────────┼───┼────┤
│一│五月三十│台中縣豐原市三角│持客觀上足以危害人身│洪慧文│依指示於│
│  │一日    │路九０號前      │體安全可作為兇器使用│，交付│六月一日│
│  │        │                │之鐵勾、挫刀、扳手、│新臺幣│將金錢匯│
│  │        │                │一字型螺絲起子等工具│（下同│入台新銀│
│  │        │                │竊取Ｂ五｜六七三六號│）三萬│行００七│
│  │        │              │自小客車。得手後向被│五千元│一０一二│
│  │        │                │害人要求匯款至指定之│。    │三四四一│
│  │        │                │人頭帳戶內，始將車歸│      │七００人│
│  │        │                │還。                │      │頭帳戶內│
│  │        │                │                    │      │。      │
├─┼────┼────────┼──────────┼───┼────┤
│二│五月三十│台中縣大雅鄉大雅│以同右方法竊得車號Ｓ│陳素鑾│於六月二│
│  │一日上午│村大榮街八九巷巷│六｜五一五九號自小客│，交付│日依指示│
│  │八時    │口。            │車，並要求被害人匯款│二萬五│匯台新銀│
│  │        │                │贖車。              │千元。│行００七│
│  │        │                │                    │      │一０一一│
│  │        │                │                    │      │九０八０│
│  │        │                │                    │      │三００人│
│  │        │                ││      │頭戶內。│
├─┼────┼────────┼──────────┼───┼────┤
│三│七月三日│台中市○○○路附│以同右方法竊得車號Ｐ│張和夫│於七月四│
│  │        │近              │Ｊ｜三二一六號自小客│，交付│日匯入同│
│  │        │                │車，並要求被害人匯款│三萬元│右帳戶。│
│  │        │                │贖車。              │。    │        │
│  │        │                │                    │      │        │
│  │        │                │                    │      │        │
├─┼────┼────────┼──────────┼───┼────┤
│四│七月十一│台中縣豐原市三村│以同右方法竊得車號Ｒ│李增光│於七月十│
│  │日上午七│路巷子口附近。  │Ｉ｜六０九一號自小客│，交付│三日匯人│
│  │時許    │                │車，並要求被害人匯款│四萬元│同右編號│
│  │        │                │贖車。              │。    │一所示人│
│  │        │                │                    │      │頭帳戶。│
│  ││                │                    │      │        │
├─┼────┼────────┼──────────┼───┼────┤
│五│七月十九│台中市○○○路五│以同右方法竊得車號Ｆ│李亞茹│於七月十│
│  │日      │三六號前。      │三｜七六四八號自小客│交付一│九日匯入│
│  │        │                │車，並要求被害人匯款│萬七千│同右銀行│
│  │        │                │贖車。              │元。  │帳戶。  │
├─┼────┼────────┼──────────┼───┼────┤
│六│八月十九│台中市○○街二二│以同右方法竊得車號Ｈ│羅士傑│於七月十│
│  │日      │巷附近。        │五｜０三００號自小客│，交付│九日匯入│
│  │        │                │車，並要求被害人匯款│五萬元│同右銀行│
│  │        │                │贖車。              │。    │帳戶。  │
├─┼────┼────────┼──────────┼───┼────┤
│七│九月七日│台中縣沙鹿鎮北勢│以同右方法竊取車號Ｎ│漆書萍│於九月七│
│  │中午十二│東路二三五號前。│Ｐ｜九一一五號自小客│，交付│日匯入同
│  │時許    │                │車，並要求被害人匯款│三萬元│右銀行。│
│  │        │                │贖車。              │。    │        │
├─┼────┼────────┼──────────┼───┼────┤
│八│九月八日│台中縣沙鹿鎮中山│以同右方法竊取車號Ｑ│楊美貴│於九月十│
│  │        │路五二六號前。  │Ｒ｜一二二七號自小客│，交付│日匯入同│
│  │        │                │車，並要求被害人匯款│三萬元│右銀行。│
│  │        │                │贖車。              │。    │        │
├─┼────┼────────┼──────────┼───┼────┤
│九│九月十四│台中縣霧峰鄉中正│以同右方法竊取車號Ｂ│沈文立│於九月十│
│  │日      │路、德維西街口附│六｜０四三六號自小客│，交付│五日匯入│
│  │        │近。            │車，並要求被害人匯款│二萬元│同右編號│
│  │        │                │贖車。              │。    │二所示之│
│  │        │                │                    │      │銀行帳戶│
│  │  │                │                    │      │。      │
├─┼────┼────────┼──────────┼───┼────┤
│十│九月十五│台中縣豐原市同安│以同右方法竊取車號Ｒ│吳雪蓮│於九月十│
│  │日      │街、惠陽街口附近│Ｉ｜一七六七號自小客│，交付│五日匯入│
│  │        │。              │車，並要求被害人匯款│三萬元│同右編號│
│  │        │                │贖車。              │。    │一所示銀│
│  │        │                │                    │      │行帳戶。│
├─┼────┼────────┼──────────┼───┼────┤
│十│九月十九│高雄市○○路一七│以同右方法竊取車號Ｐ│周志民│於九月二│
│一│日      │七號附近。      │Ｇ｜六四九三號自小客│，交付│十日匯入│
│  │        │                │車，並要求被害人匯款│付二萬│同右銀行│
│  │        │                │贖車。              │元。  │帳戶。  │
├─┼────┼────────┼──────────┼───┼────┤
│十│九月十九│雲林縣北港鎮公園│以同右方法竊取車號Ｓ│何宗昆│於九月二│
│二│日      │、民享街口。    │六｜九八七０號自小客│，交付│十日匯入│
│  │        │                │車，並要求被害人匯款│一萬元│同右編號│
│  │        │                │贖車。              │。    │二所示銀│
│  │        │                │                    │      │行帳戶。│
├─┼────┼────────┼──────────┼───┼────┤
│十│九月二十│高雄市○○街七巷│以同右方法竊取車號Ｙ│范志昌│於九月二│
│三│日      │一七號附近。    │Ｑ｜九一三０號自小客│，交付│十日匯入│
│  │        │                │車，並要求被害人匯款│三萬元│同右編號│
│  │        │                │贖車。              │。    │一所示銀│
│  │        │                │                    │      │行帳戶。│
│  │        │                │                    │      │        │
├─┼────┼────────┼──────────┼───┼────┤
│十│十月五日│彰化縣北斗鎮中山│以同右方法竊取車號Ｒ│張國華│於十月五│
│四│日      │路附近。        │八｜七五０九號自小客│，交付│日匯入同│
│  │        │                │車，並要求被害人匯款│三萬五│右銀行帳│
│  │        │                │贖車。              │千元。│戶。    │
├─┼────┼────────┼──────────┼───┼────┤
│十│十月五日│彰化縣花壇鄉中口│以同右方法竊取車號Ｘ│施養成│於十月六│
│五│凌晨三時│村中山路二段四八│九｜九一一七號自小客│，交付│日匯入同│
│  │至四時許│七號。          │車，並要求被害人匯款│三萬元│右銀行帳│
│  │間      │                │贖車。              │。    │戶。    │
├─┼────┼────────┼──────────┼───┼────┤
│十│十月十二│台南市○○街附近│以同右方法竊取車號Ｊ│陳偉芬│於十月十│
│六│日。    │。              │三｜九五七七號自小客│，交付│十五日匯│
│  │        │                │車，並要求被害人匯款│一萬五│入同右編│
│  │        │                │贖車。              │千元。│號二所示│
│  │        │                │          │      │銀行帳戶│
│  │        │                │                    │      │。      │
├─┼────┼────────┼──────────┼───┼────┤
│十│十月十三│高雄市鎮○○街巷│以同右方法竊取車號七│伍建銘│於十月十│
│七│日下午三│子口附近。      │Ｊ｜一八六七號自小客│，交付│四日匯入│
│  │時許。  │                │車，並要求被害人匯款│一萬五│同右編號│
│  │        │                │贖車。              │千元。│一所示銀│
│  │        │                │                    │      │行帳戶。│
├─┼────┼────────┼──────────┼───┼────┤
│十│十月十三│高雄縣鳳山市五甲│以同右方法竊取車號Ｙ│陳景河│於十月十│
│八│日。    │三路福祥高中附近│Ｗ｜五九二九號自小客│，交付│三日匯入│
│  │        │。              │車，並要求被害人匯款│一萬元│同右編號│
│  │        │                │贖車。              │。    │二所示銀│
│  │        │                │                    │      │行帳戶。│
││        │                │                    │      │        │
├─┼────┼────────┼──────────┼───┼────┤
│十│十月十七│新竹市○○路與新│以同右方法竊取車號Ｃ│丙○○│尚未接到│
│九│日晚上十│光路口附近。    │七｜五八六０號自小客│。僅接│恐嚇取財│
│  │時許。  │                │車。得手後將該車停放│到試探│電話。  │
│  │        │                │於新竹縣芎林鄉文衡北│性電話│        │
│  │        │                │二高橋下，尚未要求贖│。    │        │
│  │        │                │車款。              │      │        │
├─┼────┼────────┼──────────┼───┼────┤
│二│十月十九│新竹市○○街新莊│以同右方法竊取車號Ｈ│蔡碧娟│被告僅於│
│十│日上午七│幼稚園旁。      │八｜０八三八號自小客│。    │竊車現場│
│  │時許。  │                │車。得手後將該車停放│      │留下載有│
│  │        │                │於新竹市○○街北區戶│      │「要車子│
│  │        │                │政事務所旁。        │      │打０九一│
│  │        │                │                    │      │三一四０│
│  │        │                │                    │      │九二八□│
│  │        │                │                    │      │四、五、│
│  │        │                │                    │      │六、七點│
│  │        │                │                    │      │打」之字│
│  │        │                │                    │      │條。    │
├─┼────┼────────┼──────────┼───┼────┤
│二│十月十九│新竹市○○路一０│以同右方法竊取車號Ｋ│方士豪│以公共電│
│十│日。    │００一號附近。  │九｜九一二三號自小客│，未付│話要求付│
│一│        │                │車，得手後，將車停放│款。  │贖。    │
│  │        │                │於新竹縣竹東鎮○○路│      │        │
│  │        │                │三段、明星路，並向被│      │        │
│  │        │                │害人要求付贖車款五萬│      │        │
│  │        │                │元。                │      │        │
├─┼────┼────────┼──────────┼───┼────┤
│二│十月二十│苗栗縣頭份鎮雙十│以同右方法竊取車號Ｌ│陳郁如│尚未要求│
│十│日凌晨零│街中華市場附近。│Ｔ｜七七四三號自小客│，未付│付贖。  │
│二│時許。  │                │車。得手後，將車停放│款。  │        │
│  │        │                │於新竹市○○路○段六│      │        │
│  │        │                │八三巷三號前。      │      │        │
│  │        │                │。                  │      │        │
├─┼────┼────────┼──────────┼───┼────┤
│二│十月二十│苗栗縣頭份鎮中華│以同右方法竊取車號Ｍ│盧怡秀│尚未要求│
│十│日凌晨三│路一０八一號前  │Ｌ｜五七一九號自小客│，未付│付贖。  │
│三│時許前。│                │車。得手後，將車停車│款。  │        │
│  │        │                │於新竹市○○○路三五│      │        │
│  │        │                │號。                │      │        │
├─┼────┼────────┼──────────┼───┼────┤
│二│十月二十│新竹市○道○路仁│以同右方法竊取車號Ｌ│乙○○│尚未要求│
│十│日凌晨三│仁愛社區靠近建美│Ｗ｜二三一五號自小客│，未付│付贖。  │
│四│時許。  │路旁。          │車。得手後將車停放於│款    │        │
│  │        │                │新竹市○道○路、水利│      │        │
│  │        │                │路附近。            │      │        │
└─┴────┴────────┴──────────┴───┴────┘
